【裁判字號】    99,訴,786
【裁判日期】    990804
【裁判案由】    毒品危害防制條例
【裁判全文】
臺灣板橋地方法院刑事判決               99年度訴字第786號
公  訴  人  臺灣板橋地方法院檢察署檢察官
被      告  甲○○
上列被告因違反毒品危害防制條例案件，經檢察官提起公訴（99
年度毒偵字第1457號），本院依簡式審判程序審理後，判決如下
：
    主    文
甲○○施用第一級毒品，累犯，處有期徒刑拾月，扣案針筒貳支
及夾鍊袋壹個，均沒收之；又施用第二級毒品，累犯，處有期徒
刑肆月，扣案吸食器壹組，沒收之。應執行有期徒刑壹年，扣案
針筒貳支、夾鍊袋壹個及吸食器壹組，均沒收之。
    事    實
一、甲○○前因施用毒品案件，經本院以92年度毒聲字第2138號
    裁定送觀察、勒戒後，因認有繼續施用毒品之傾向，復經本
    院以92年度毒聲字第3403號裁定令入戒治處所施以強制戒治
    ，嗣因認無繼續執行強制戒治之必要，於民國93年8 月12日
    執行戒治完畢釋放出臺灣宜蘭戒治所，並於93年8 月31日由
    臺灣板橋地方法院檢察署檢察官以93年度戒毒偵字第295 號
    為不起訴處分確定，惟其於上開強制戒治執行完畢後5 年內
    ，復因施用第一級毒品，經本院以98年度訴字第2674號判決
    判處有期徒刑8 月，並迭臺灣高等法院以98年度上訴字第46
    62號、最高法院以99年度台上字第697 號判決上訴駁回確定
    （現在監執行該有期徒刑8 月之刑期中，此部分於本案尚不
    構成累犯）。另甲○○前因違反麻醉藥品管理條例等案件，
    經本院以86年度訴字第1428號判決判處應執行有期徒刑7 年
    確定，而於90年3 月30日縮短刑期假釋出監並付保護管束，
    嗣其因前揭92年間施用毒品案件經撤銷上開假釋，遂入監執
    行殘刑有期徒刑3 年7 日，甫於96年6 月17日縮刑期滿徒刑
    執行完畢（此部分於本案構成累犯）。
二、詎甲○○仍不知悔改，於99年2 月5 日19時許，在臺北縣中
    和市○○路477 巷6 弄2 號居住處，先基於施用第二級毒品
    之犯意，以將第二級毒品甲基安非他命放置在吸食器內，再
    點火燒烤吸食煙霧之方式，施用甲基安非他命1 次後，另基
    於施用第一級毒品之犯意，以針筒注射之方式，施用第一級
    毒品海洛因1 次。嗣於99年2 月6 日13時30分許，為警持本
    院搜索票前往上址居住處查獲甲○○，並當場扣得其所有供
    前揭施用海洛因所用之針筒2 支、夾鍊袋1 個，及供前揭施
    用甲基安非他命使用之吸食器1 組。
三、案經臺北縣政府警察局中和第二分局移請臺灣板橋地方法院
    檢察署檢察官偵查後提起公訴。
    理    由
一、本案被告甲○○所犯均係死刑、無期徒刑、最輕本刑為3 年
    以上有期徒刑以外之罪，其於準備程序中就被訴事實皆為有
    罪之陳述，經本院告知簡式審判程序之旨，並聽取公訴人、
    被告之意見後，經合議庭裁定由受命法官獨任進行簡式審判
    程序審理，合先敘明。
二、上揭犯罪事實，業據被告甲○○於警詢、檢察官訊問及本院
    審理時均坦承不諱，並有搜索扣押筆錄暨扣押物品目錄表1
    份及扣案物照片1 張附卷可稽，而其於99年2 月6 日為警查
    獲後，經採集尿液送台灣檢驗科技股份有限公司囑託鑑定結
    果，確呈嗎啡（按海洛因經施用進入人體後，係水解還原成
    嗎啡，再代謝排出體外，業據行政院衛生署藥物食品檢驗局
    以73藥檢壹字第030221號函文說明綦詳，而為本院辦理施用
    第一級毒品案件職務上所已知）及甲基安非他命之陽性反應
    ，有該公司99年3 月10日濫用藥物檢驗報告1 份在卷可稽，
    足以佐證被告自白與事實相符，堪以採信。再被告前因施用
    毒品案件，經本院以92年度毒聲字第2138號裁定送觀察、勒
    戒後，因認有繼續施用毒品之傾向，復經本院以92年度毒聲
    字第3403號裁定令入戒治處所施以強制戒治，嗣因認無繼續
    執行強制戒治之必要，於93年8 月12日執行戒治完畢釋放出
    臺灣宜蘭戒治所，並於93年8 月31日由臺灣板橋地方法院檢
    察署檢察官以93年度戒毒偵字第295 號為不起訴處分確定，
    惟其於上開強制戒治執行完畢後5 年內，復因施用第一級毒
    品，經本院以98年度訴字第2674號判決判處有期徒刑8 月，
    並迭臺灣高等法院以98年度上訴字第4662號、最高法院以99
    年度台上字第697 號判決上訴駁回確定等情，有臺灣高等法
    院被告前案紀錄表1 份附卷可稽，足徵被告係於強制戒治執
    行完畢後5 年內，復有施用第一級毒品犯行經法院判處罪刑
    後，始進而再為本案施用甲基安非他命、海洛因之事證明確
    ，已非毒品危害防制條例第20、23條所定之「初犯」或「5
    年後再犯」情形（最高法院95年度第7 次刑事庭會議紀錄參
    照），自應依法論科。
三、按海洛因、甲基安非他命分別屬毒品危害防制條例第2 條第
    2 項第1 款、第2 款規定之第一級、第二級毒品，是核被告
    甲○○所為，係犯毒品危害防制條例第10條第1 項、第2 項
    之施用第一級、第二級毒品罪。被告為施用海洛因、甲基安
    非他命而持有海洛因、甲基安非他命之低度行為，各為其施
    用第一級、第二級毒品之高度行為所吸收，均不另論罪。查
    被告前有如事實欄一所載之刑案前科紀錄及徒刑執行情形，
    有上開臺灣高等法院被告前案紀錄表在卷足徵，其於有期徒
    刑執行完畢5 年內故意再犯本案有期徒刑以上之前開二罪，
    依刑法第47條第1 項規定皆成立累犯，並均應加重其刑。再
    被告所犯本案施用第一級、第二級毒品二罪，犯意各別，行
    為互殊，應予分論併罰。爰審酌被告前已有因施用第一級、
    第二級毒品經法院判處刑罰之前科紀錄，竟仍不思尋求正當
    之身心發展，再先後施用足以導致精神障礙、性格異常，甚
    至造成生命危險之甲基安非他命、海洛因，戕害一己之身心
    健康，對社會治安可能之危害程度非微，惟其於犯後尚知坦
    認全部犯行等一切情狀，分別量處如主文所示之刑，並定其
    應執行之刑，以資懲儆。末查，扣案針筒2 支、夾鍊袋1 個
    （起訴書雖記載為海洛因殘渣袋，惟依卷內積極證據資料顯
    示，未見該夾鍊袋內確仍存有海洛因成分，自難依毒品危害
    防制條例第18條第1 項前段規定諭知沒收銷燬）及吸食器1
    組，分別係被告所有供其為前揭施用第一級、第二級毒品犯
    行所用之物，業據被告陳明在卷，爰依刑法第38條第1 項第
    2 款規定，分別於被告各宣告刑及所定應執行刑後，均併予
    宣告沒收之。
據上論斷，應依刑事訴訟法第273 條之1 第1 項、第299 條第1
項前段，毒品危害防制條例第10條，刑法第11條前段、第47條第
1 項、第38條第1 項第2 款、第51條第5 款、第9 款，判決如主
文。
本案經檢察官馮君傑到庭執行職務。
中    華    民    國    99    年    8     月    4     日
                  刑事第十七庭  法  官  張 兆 光
上列正本證明與原本無異。
如不服本判決，應於判決送達後10日內敘明上訴理由，向本院提
出上訴狀 (應附繕本) ，上訴於臺灣高等法院。其未敘述上訴理
由者，應於上訴期間屆滿後20日內向本院補提理由書「切勿逕送
上級法院」。
                                書記官  曹 秋 冬
中    華    民    國    99    年    8     月    4     日
附錄本案論罪科刑法條：
毒品危害防制條例第10條
施用第一級毒品者，處6 月以上5 年以下有期徒刑。
施用第二級毒品者，處3 年以下有期徒刑。

司法院資訊處製作；財團法人民間司法改革基金會備份。
